臺灣板橋地方法院刑事判決　　　　　　　　　　　　九十一年度易字第二五三四號
　　公　訴　人　臺灣板橋地方法院檢察署檢察官
　　被　　　告　甲○○　男　三.
右列被告因違反家庭暴力防治法案件，經檢察官提起公訴 (九十年度偵字第一八四八
九號、九十一年度偵字第七三六二號），本院判決如左：
    主  文
甲○○連續違反法院依家庭暴力防治法第十五條所為之禁止實施家庭暴力行為之民事
通常保護令裁定，處有期徒刑伍月，如易科罰金，以佰元折算壹日。又連續違反法
院依家庭暴力防治法第十五條所為之禁止直接通話之民事通常保護令裁定，處有期徒
刑參月，如易科罰金，以佰元折算壹日。應執行有期徒刑柒月，如易科罰金以參佰
元折算壹日。
    事  實
一、甲○○與乙○○係男女朋友並有事實上之夫妻關係，為家庭暴力防治法第三條第
    二款所定之家庭成員。甲○○於民國九十年間因傷害案，經本院判處有期徒刑六
    月確定並執行完畢，其前於八十八年七月間至八十九年九月間多次對乙○○實施
    家庭暴力行為，經本院以八十九年度家護字第七六一號民事通常保護令，裁定令
    甲○○不得對乙○○實施身體或精神上不法侵害行為，不得直接或間接對於乙○
    ○為騷擾通話之聯絡行為，應遠離乙○○位於臺北縣新莊市○○路一六之一八號
    六樓住所至少一百公尺。詎甲○○於收受上開保護令後，竟基於傷害之概括犯意
    ，於附表所示時地，連續毆打乙○○，對乙○○實施家庭暴力行為，造成乙○○
    受有如附表所示之傷害。甲○○復基於違反臺灣板橋地方法院依家庭暴力防治法
    第十三條所為上開禁止通話聯絡行為之裁定之概括犯意，在上開民事通常保護令
    有效期間內，連續於九十年四月十日、同年四月十一日及同年五月五日撥打電話
    予乙○○，對乙○○為通話之聯絡行為。
二、案經乙○○告訴暨臺北縣政府警察局新莊分局報請臺灣板橋地方法院檢察署檢察
    官偵查起訴。
    理  由
一、訊據被告甲○○矢口否認右揭犯罪事實，辯稱：乙○○於八十九年十二月間至九
    十年四月間與某徐姓男子同居，伊不可能動手毆打乙○○，後來該徐姓男子車禍
    死亡，至於伊於八十九年十二月六日及九十年二月一日前往乙○○住處，是因為
    乙○○鬧自殺云云，惟查：
（一）關於被告於附表編號一、二所示時地毆打告訴人乙節，迭據告訴人乙○○於警
      訊及檢察官偵查中指訴綦詳。又檢察官向林口長庚醫院函查告訴人於九十年二
      月一日就診情形，長庚醫院函覆表示「乙○○係於九十年二月一日由消防隊及
      友人陪同至本院產房，入院時指訴遭人毆打，．．．超音波檢查則顯示有羊水
      較少情形」，核與告訴人所指訴其遭被告毆打至破水之情形相符，益可證告訴
      人指訴為可信。又被告確實於上開時間進入告訴人位於臺北縣新莊市○○路一
      六之一八號六樓之住所，並因違反法院依家庭暴力防治法第十三條所為之裁定
      ，經本院以九十年度易字第二一一０號判決有期徒刑六月，此有上開判決書在
      卷可稽。被告既於上開時間進入告訴人前揭處所，而告訴人復受有傷害，此有
      診斷證明書二紙在卷可稽，若謂告訴人所受之傷勢，非遭被告毆打所致，孰人
      能信？另關於被告於附表編號三所示時地遭被告毆打一節，迭據告訴人於警訊
      及檢察署偵查中指訴綦詳，並有診斷證明書乙紙在卷可參。此部分事證明確，
      被告犯行應堪認定。
（二）關於被告連續於九十年四月十日、四月十一日、五月五日，撥打電話予告訴人
      乙節，業據告訴人指訴綦詳，並於前開本院九十年度易字第二一一０號刑事案
      件中提出錄音帶乙卷為證，經檢察官調閱該案卷宗，由檢察事務官勘驗該卷錄
      音帶，並作成勘驗筆錄。是以被告確有對於乙○○為通話聯絡之行為，亦堪認
      定。
二、核被告甲○○所為，係犯家庭暴力防治法第五十條第一款及第二款之違反保護令
    罪及刑法第二百七十七條第一項傷害罪。被告先後數次違反保護令及傷害犯行，
    時間緊接，犯罪構成要件相同，顯係基於概括犯意為之，應依連續犯規定各論以
    一罪，並依法加重其刑。被告所犯家庭暴力防治法第五十條第一款罪與刑法第二
    百七十七條第一項傷害罪，係一行為觸犯二罪名，為想像競合犯，應依刑法第五
    十五條之規定，從一重之家庭暴力防治法第五十條第一款罪論處。被告所犯家庭
    暴力防治法第五十條第一款及同條第二款之二罪，犯意個別，行為互殊，應分論
    併罰。爰審酌被告犯罪動機、品行、犯罪手段、情節、所生危害、犯罪後之態度
    等一切情狀，量處如主文所示之刑，並諭知易科罰金之折算標準，及定其應執行
    刑。
據上論斷，應依刑事訴訟法第二百九十九條第一項前段、家庭暴力防治法第五十條第
一款第二款，刑法第十一條前段、第五十一條第五款、第五十五條、第五十六條、第
二百七十七條第一項、第四十一條第一項第二項，罰金罰鍰提高標準條例第一條前段
、第二條，判決如主文。
本案經檢察官陳伯厚到庭執行職務
中      華      民      國  九十一    年     十二     月      三      日
                                    台灣板橋地方法院刑事第二庭
                                        法  官  黃  惠  瑛
右正本證明與原本無異。
如不服本判決，應於判決送達後十日內，向本院提出上訴狀。
                                        書記官  王  治  華
中      華      民      國    九十一    年     十二     月      五     日
附錄本案論罪科刑法條全文：
家庭暴力防治法第五十條：
違反法院依第十三條、第十五條所為之下列裁定者，為本法所稱之違反保護令罪，處
三年以下有期徒刑、拘役或科或併科新臺幣十萬元以下罰金：
一、禁止實施家庭暴力行為。
二、禁止直接或間接騷擾、接觸、通話或其他連絡行為。
三、命遷出住居所。
四、遠離住居所、工作場所、學校或其他特定場所。
五、命完成加害人處遇計畫：戒癮治療、精神治療、心理輔導或其他治療、輔導。
刑法第二百七十七條
傷害人之身體或健康者，處三年以下有期徒刑，拘役或一千元以下罰金。
犯前項之罪，因而致人於死者，處無期徒或七年以上有期徒刑；致重傷者，處三年以
上十年以下有期徒刑。
